臺灣高等法院刑事判決　　　　　　　　　　　　　九十一年度交上易字第一四五號
　　上　訴　人
　　即　被　告　甲○○
右上訴人因過失傷害案件，不服臺灣板橋地方法院九十一年度交易字第八○號，中華
民國九十一年三月二十九日第一審判決（起訴案號：臺灣板橋地方法院檢察署九十年
度調偵字第一一一號），提起上訴，本院判決如左：
    主    文
上訴駁回。
    事    實
一、甲○○係職業小客車司機，為從事駕駛業務之人，於民國八十九年十二月十八日
    上午七時三十八分許，駕駛車牌號碼Ｈ六－八七一號營業用小客車，沿臺北縣永
    和市○○路往竹林路行駛，本在永亨路口停等紅燈，於轉綠燈起步時，本應注意
    車前狀況，而當時乙○○騎ＱＯＥ－○九九號機車，原本在甲○○所駕計程車之
    右前方停等紅燈，轉綠燈時正欲起步，甲○○對於在其右前方乙○○所騎機車之
    行進動向，並無不能注意之情事，竟疏未注意，目光搜尋路邊有無欲搭乘計程車
    之行人，並將車身略向右偏駛，而擦撞乙○○所騎之機車，乙○○因此倒地，並
    受有左下腿內、外踝骨折、脫臼等傷害。
二、案經被害人乙○○訴由臺北縣警察局永和分局報請臺灣板橋地方法院檢察署檢察
    官偵查起訴。
    理    由
一、訊據上訴人即被告甲○○坦承於右揭時、地駕駛計程車與告訴人乙○○所騎機車
    發生碰撞而肇事，惟矢口否認有過失，辯稱：告訴人之機車與計程車右前側很近
    ，然後機車靠過來，伊汽車右側與機車碰撞；且告訴人騎在快車道上，才是肇事
    因素，伊無過失，卷附之現場圖有誤云云。
二、惟查：告訴人指稱車禍發生前，其在路口停等紅燈，綠燈起步時，方為被告自後
    擦撞等語，核與警製道路交通事故調查報告表、現場照片等所示情形相符（見九
    十年偵字第二九三五號卷第七頁、第九頁、九十年偵字第一一一卷第三十三頁、
    第三十四頁），佐以被告於檢察官訊問時，就有關案發當時前往現場處理，並繪
    製事故調查表現場圖員警鄭志偉之證述，迭次陳稱：「無意見」、「畫這樣沒錯
    」等語（見九十年偵字第一一一卷第九頁、第二十四頁背），足證本件系爭車禍
    件就繪製事故調查表現場圖與實情相符。而按汽車行駛時，駕駛人應注意車前狀
    況及兩車併行之間隔，並隨時採取必要之安全措施，道路交通安全規則第九十四
    條第三項定有明文。參諸前開道路交通事故調查報告表所示（見九十年偵字第二
    九三五號卷第七頁），被告之車右前端距離電桿延長之基準線四點一公尺，右後
    端距為四點六公尺，顯示被告之車有向右偏駛之跡象。佐以被告於原審訊問時自
    承：當時伊車子剛起步，在看路旁是否有人要叫車等語（見原審卷第二十九頁）
    ，並參酌被害人機車之車損四張照片以觀（見九十年偵字第一一一卷第十九頁、
    第二十頁）。足證被告於綠燈起步時右偏，且目光搜尋路旁有無欲搭乘計程車之
    行人，並未專注於前方路況。且肇事前告訴人之機車本停於被告車輛右前方，衡
    情被告對於告訴人行車動向並無不能注意之情事，竟疏未注意車前狀況，即將車
    身向右偏駛，而肇生本件事故，其有過失甚明。本件經送臺灣省臺北縣區車輛行
    車事故鑑定委員會、臺灣省車輛行車事故覆議鑑定委員會鑑定及覆議，亦均同此
    認定，有臺灣省臺北縣區車輛行車事故鑑定委員會北鑑字第九○二一一九號鑑定
    意見書、臺灣省車輛行車事故覆議鑑定委員會府覆議字第九○二四七六號覆議意
    見書等在卷可稽（見偵查卷第三十七頁、第三十八頁、第四十三頁），被告於上
    訴意旨陳稱並無過失云云，顯然失據。又告訴人因被告前開過失行為，受有左下
    腿內、外踝骨折、脫臼等傷害，有天主教耕莘醫院永和分院診斷證明書一紙在卷
    為據（見偵查卷第十九頁），足證被告之過失行為，與告訴人所受傷害間，有相
    當因果關係。綜上論述，本案事證明確，被告犯行堪予認定，應依法論處。
二、核被告所為，係犯刑法第二百八十四條第二項前段之業務上過失傷害罪。原審認
    被告罪證明確，適用刑法第二百八十四條第二項前段、第四十一條第一項前段、
    第二條第一項前段，罰金罰鍰提高標準條例第一條前段、第二條，並審酌被告犯
    行出於一時疏失，然因其生活困難，又正失業中，故迄未賠償告訴人，及其犯罪
    所生危害等一切情狀，量處拘役拾日，如易科罰金，以佰元折算壹日，認事
    用法核無不合，量刑亦稱妥適，被告於上訴意旨仍堅稱並無過失而指摘原判決不
    當，為無理由，應予駁回。
據上論斷，應依刑事訴訟法第三百六十八條，判決如主文。
本案經檢察官劉斐玲到庭執行職務。
中      華      民      國     九十一     年     六     月    十一      日
                                臺灣高等法院刑事第十五庭
      審判長法  官  房  阿  生
                                          法  官  雷  元  結
                                          法  官  蔡  光  治
右正本證明與原本無異。
不得上訴。
                                          書記官  王  才  生
中      華      民      國     九十一   年      六      月      十三    日
附錄：本案論罪科刑法條全文
刑法第二百八十四條
因過失傷害人者，處六月以下有期徒刑、拘役或五百元以下罰金，致重傷者，處一年
以下有期徒刑、拘役或五百元以下罰金。
從事業務之人，因業務上之過失傷害人者，處一年以下有期徒刑、拘役或一千元以下
罰金，致重傷者，處三年以下有期徒刑、拘役或二千元以下罰金。
